臺灣新北地方法院刑事判決
                                  110年度審交易字第872號
公  訴  人  臺灣新北地方檢察署檢察官
被      告  張智評


選任辯護人  趙興偉律師
上列被告因過失傷害案件，經檢察官提起公訴（110年度調偵字
第1334號），被告於準備程序進行中為有罪之陳述，本院裁定進
行簡式審判程序並判決如下：
    主  文
張智評犯過失傷害致人重傷罪，處有期徒刑柒月。
    事實及理由
一、本件犯罪事實及證據，除犯罪事實欄一、倒數第1至2行「蜘
    蛛膜下腔出血及腦硬膜上出血等重傷害（目前呈現重度昏迷
    及植物人狀態）」補充為「蜘蛛膜下腔出血、腦硬膜上出血
    、肺炎及呼吸衰竭併依賴呼吸器等重傷害（目前呈現重度昏
    迷及植物人狀態）。張智評於肇事後，於有偵查犯罪權限之
    機關或公務員發覺其犯罪前，即向前往現場處理之警員承認
    為肇事人而自首，並自願接受裁判。」；證據部分另補充「
    被告張智評於本院準備程序及審理中之自白」、「道路交通
    事故肇事人自首情形紀錄表、舉發違反道路交通管理事件通
    知單各1份」外，均引用如附件檢察官起訴書之記載。
二、核被告張智評所為，係犯刑法第284條後段之過失傷害致人
    重傷罪。又被告於肇事後，在犯罪未被有偵查權之機關或公
    務員發覺前，主動向據報前往現場處理之新北市政府警察局
    交通大隊林口分隊泰山車禍處理小組警員表明係肇事者，而
    自首接受裁判，有道路交通事故肇事人自首情形記錄表1 紙
    在卷可稽，堪認被告符合自首之要件，爰依刑法第62條前段
    規定減輕其刑。
三、爰審酌被告駕駛自用小客車於道路上，本應注意駕駛人應遵
    守號誌行駛，並注意車前狀況，隨時採取必要之安全措施，
    竟疏未注意，未依號誌管制（闖紅燈）行駛，而撞及由被害
    人尤恆吉駕駛之普通重型機車，被害人並受有如附件起訴書
    所示之傷害，應予非難，兼衡被告素行（見臺灣高等法院被
    告前案紀錄表1 份）、高中畢業之智識程度（見本院審交易
    卷附被告個人戶籍資料查詢結果1 紙）、被害人之傷勢、目
    前月薪新臺幣（下同）4萬5千元、需撫養父母及兩名小孩，
    及被告犯後坦承犯行且給付25萬元予告訴人林麗珍，並願意
    賠償800萬元（包含400萬元之意外險、已給付之200萬元強
    制責任險理賠金），惟告訴人林麗珍希望能一次給付850萬
    元，而就調解方案無法達成共識，故被告尚未與告訴人林麗
    珍達成和解或取得諒解等一切情狀（見本院卷附民國110年1
    1月18日調解事件報告書、111年1月6日準備程序筆錄第2至3
    頁），量處如主文所示之刑，以資懲儆。
據上論斷，應依刑事訴訟法第273條之1第1項、第299條第1 項前
段、第310條之2、第454條第2項，判決如主文。
本案經檢察官陳旭華偵查起訴，由檢察官高智美到庭執行公訴。
中　　華　　民　　國   111    年    1     月    20    日
                  刑事第二十三庭  法  官  傅明華
上列正本證明與原本無異。如不服本判決，應於判決送達後20日
內敘明上訴理由，向本院提出上訴狀 (應附繕本) ，上訴於臺灣
高等法院。其未敘述上訴理由者，應於上訴期間屆滿後20日內向
本院補提理由書「切勿逕送上級法院」。
                                   書記官  黃毓琪
中　　華　　民　　國   111    年    1      月    20   日
附錄本案論罪科刑法條全文：
中華民國刑法第284條
（過失傷害罪）
中華民國刑法第284條
因過失傷害人者，處 1 年以下有期徒刑、拘役或 10 萬元以下
罰金；致重傷者，處 3 年以下有期徒刑、拘役或 30 萬元以下
罰金。
--------------------------------------------------------
附件：
臺灣新北地方檢察署檢察官起訴書
                                   110年度調偵字第1334號
　　被　　　告　張智評　男　31歲（民國00年0月00日生）
　　　　　　　　　　　　住新北市○○區○○路0段000巷00弄
　　　　　　　　　　　　　0號
　　　　　　　　　　　　國民身分證統一編號：Z000000000號
上列被告因過失重傷害案件，已經偵查終結，認應提起公訴，茲
將犯罪事實及證據並所犯法條分敘如下：
　　　　犯罪事實
一、張智評於民國109年3月16日5時22分許，駕駛車牌號碼0000-
    00號自用小客車，沿新北市三重區貴子路往新莊方向行駛，
    行經新北市三重區貴子路與新北大道口時，本應注意駕駛人
    應遵守號誌行駛，並應注意車前狀況，隨時採取必要之安全
    措施，而依當時天候晴、夜間有照明、柏油道路乾燥、無缺
    陷、視距良好等情狀，並無不能注意之情事，竟疏未注意及
    此而未依號誌管制（闖紅燈）行駛，適尤恆吉騎乘車牌號碼
    000-0000號普通重型機車沿新北市三重區新北大道往三重方
    向直行，兩車因此發生碰撞，致尤恆吉人車倒地，受有頭部
    外傷及瀰漫性軸索損傷合併顱內出血、蜘蛛膜下腔出血及腦
    硬膜上出血等重傷害（目前呈現重度昏迷及植物人狀態）。
二、案經尤恆吉之配偶林麗珍告訴偵辦。
　　　　證據並所犯法條
一、證據清單及待證事實：
編號 證據名稱 待證事實 1 被告張智評於警詢及偵查中之自白 被告於上開時、地駕駛上開車輛，因未注意車前狀況而闖紅燈，與被害人尤恆吉發生碰撞，致被害人倒地受傷之事實。 2 告訴人林麗珍於警詢時之指訴、告訴代理人林詩元律師於偵查中之指訴 (1)告訴人林麗珍為被害人尤恆吉之配偶，而具有並行使獨立告訴權之事實。 (2)全部犯罪事實。 3 道路交通事故現場圖、道 路交通事故調查報告表（ 一）（二）各1份、現場及車損照片24張、監視器錄影畫面擷取照片4張 佐證全部犯罪事實。 4 天主教輔仁大學附設醫院診斷證明書2紙 被害人因本件車禍受有上揭重傷害之事實。 5 新北市政府警察局道路交通事故初步分析研判表 1份 被告駕車行經有燈光號誌管制之交岔路口闖紅燈為肇事原因，被害人騎車尚未發現肇事原因之事實。 
二、核被告所為，係犯刑法第284條後段之過失重傷害罪嫌。另
    被告在警方前往現場處理，尚未發覺犯人前，當場承認為肇
    事人而受裁判，已符合自首要件，有道路交通事故肇事人自
    首情形記錄表1紙在卷可稽，請依刑法第62條前段規定減輕其
    刑。
三、依刑事訴訟法第251條第1項提起公訴。
　　此　致
臺灣新北地方法院
中　　華　　民　　國　 110　　年　　7 　　月　　30　　日
　　　　　　　　　　　        檢  察  官  陳旭華